{"related": [], "etymology": null, "url": "https://en.wiktionary.org/wiki/pretermitir", "definitions": ["to pretermit"], "verb": "pretermitir", "synonyms": [], "description": "pretermitir (first-person singular present pretermito, first-person singular preterite pretermit\u00ed, past participle pretermitido)", "conjugations": {"imperative": {"affirmative": ["", "pretermite (t\u00fa) - pretermit\u00ed (vos)", "pretermita", "pretermitamos", "pretermitid", "pretermitan"], "negative": ["", "no pretermitas", "no pretermita", "no pretermitamos", "no pretermit\u00e1is", "no pretermitan"]}, "infinitive": "pretermitir", "indicative": {"future": ["pretermitir\u00e9", "pretermitir\u00e1s", "pretermitir\u00e1", "pretermitiremos", "pretermitir\u00e9is", "pretermitir\u00e1n"], "preterite": ["pretermit\u00ed", "pretermitiste", "pretermiti\u00f3", "pretermitimos", "pretermitisteis", "pretermitieron"], "imperfect": ["pretermit\u00eda", "pretermit\u00edas", "pretermit\u00eda", "pretermit\u00edamos", "pretermit\u00edais", "pretermit\u00edan"], "conditional": ["pretermitir\u00eda", "pretermitir\u00edas", "pretermitir\u00eda", "pretermitir\u00edamos", "pretermitir\u00edais", "pretermitir\u00edan"], "present": ["pretermito", "pretermites (t\u00fa) - pretermit\u00eds (vos)", "pretermite", "pretermitimos", "pretermit\u00eds", "pretermiten"]}, "pastparticiple": {"plural": {"feminine": "pretermitidas", "masculine": "pretermitidos"}, "singular": {"feminine": "pretermitida", "masculine": "pretermitido"}}, "gerund": "pretermitiendo", "subjunctive": {"imperfect_se": ["pretermitiese", "pretermitieses", "pretermitiese", "pretermiti\u00e9semos", "pretermitieseis", "pretermitiesen"], "future": ["pretermitiere", "pretermitieres", "pretermitiere", "pretermiti\u00e9remos", "pretermitiereis", "pretermitieren"], "imperfect_ra": ["pretermitiera", "pretermitieras", "pretermitiera", "pretermiti\u00e9ramos", "pretermitierais", "pretermitieran"], "present": ["pretermita", "pretermitas (t\u00fa) - pretermit\u00e1s (vos)", "pretermita", "pretermitamos", "pretermit\u00e1is", "pretermitan"]}}, "pronunciations": []}